【裁判字號】    97,簡上,30
【裁判日期】    970226
【裁判案由】    毒品危害防制條例
【裁判全文】
臺灣高雄地方法院刑事判決              97年度簡上字第30號
上  訴  人
即  被  告  甲○○
上列上訴人因違反毒品危害防制條例案件，不服本院高雄簡易庭
96年度簡字第6445號中華民國96年11月28日第一審刑事簡易判決
（臺灣高雄地方法院檢察署檢察官聲請簡易判決處刑案號：96年
度毒偵字第8590號），提起上訴，本院管轄之第二審合議庭判決
如左：
    主  文
上訴駁回。
    事實及理由
一、按被告以外之人於審判外之言詞或書面陳述，除法律有規定
    者外，不得作為證據；又被告以外之人於審判外之陳述，雖
    不符刑事訴訟法第159 條之1 至第159 條之4 之規定，而經
    當事人於審判程序同意作為證據，法院審酌該言詞陳述或書
    面陳述作成時之情況，認為適當者，亦得為證據；當事人、
    代理人或辯護人於法院調查證據時，知有第159 條第1 項不
    得為證據之情形，而未於言詞辯論終結前聲明異議者，視為
    有前項之同意。刑事訴訟法第159 條第1 項、第159 條之5
    第1項 、第2 項分別定有明文。本件檢察官及上訴人即被告
    甲○○於審判程序時，就判決內所引用各項傳聞證據，經審
    判長於調查證據程序逐一提示並告以要旨後，均未於言詞辯
    論終結前聲明異議，本院審酌各該證據並非違法取得，與待
    證事實具關聯性，證明力亦非明顯過低，以之作為證據使用
    係屬適當，自得採為認定事實之證據，先此敘明。
二、本案經本院審理結果，認原審判決認事用法及量刑均無不當
    ，應予維持，並引用原審判決書記載之事實、證據及理由（
    如附件）。
三、上訴人上訴意旨略以：上訴人已經決心痛改前非，戒除毒癮
    ，上訴人之尿液檢驗報告呈現甲基安非他命陽性反應顯與事
    實不符，請求諭知無罪或從輕發落諭知緩刑云云。在本院審
    理中辯稱：檢驗報告呈現甲基安非他命陽性反應，可能因為
    驗尿該段時期，上訴人常常加班，服用三支雨傘標（指友露
    安）感冒藥水、普拿疼加強藥錠所致，請求重新驗尿云云。
    經查：
    (一)上揭上訴人即被告於假釋付保護管束期間，經臺灣高雄地
      方法院檢察署（下稱高雄地檢署）於民國96年9 月5 日10
      時15分許依法採集尿液後，送臺灣檢驗科技股份有限公司
      以酵素免疫法（EIA） 初步檢驗，再以氣相層析質譜儀分
      析法（GC/MS） 確認檢驗，呈甲基安非他命之陽性反應一
      情，有高雄地檢署受保護管束人（被告）尿液檢體監管紀
      錄表（第三聯）及臺灣檢驗科技股份有限公司96年9 月19
      日濫用藥物尿液檢驗報告各1 紙在卷可憑。
    (二)按尿液檢驗結果之正確性受到諸多因素之影響，如檢體簽
      收、處理、分析、文件處理及各檢體驗單位所訂定之CUTO
      FFVALUE （或閾值）不同等，均會影響到最後結果之判讀
      ，目前尿液中煙毒之檢驗方法，一般實驗室第一步驟係利
      用免疫分析法做初步篩檢，如篩檢濃度小於CUTOFFVALUE
      即判讀為陰性反應；如篩檢濃度大於CUTOFFVALUE ，則必
      須進一步做確認試驗，其確認試驗方法精密度以GC/MS （
      氣相層析質譜儀）優於GC優於TOXI —LAB。而所謂「氣相
      層析質譜儀」包括「氣相層析儀」及「質譜儀」二部分，
      在「氣相層析儀」部分，其方法為將物質氣化後，再經分
      析管分離，由於各種物質之沸點及對管柱之吸附力不同，
      在經過檢測器測定後，表現出不同的滯留時間，利用滯留
      時間來判定是何種物質；而「質譜儀」部分為檢測器，能
      將物質撞擊成碎片，記錄其質譜圖，因每個化合物之鍵結
      能力不同，故不同之物質會有其特定之質譜圖，因此在物
      質之判斷上有若指紋鑑定。故理論上如果扣除人為因素（
      例如檢體之間的污染）不予列計者，氣相層析質譜儀之精
      確度接近百分之百，幾乎不會有偽陽性反應產生，是以尿
      液經以氣相層析質譜儀之確認方法檢驗後，所得之結果應
      堪信採（最高法院91年度臺非字第58號判決意旨可供參照
      ）。
    (三)再者，參據前開尿液檢體監管紀錄表可知，上訴人即被告
      於前述採尿時已表示並無服用藥物之情形，並簽名、按捺
      指印於其上【請參見前開紀錄表貳、送驗資料四、由受檢
      者填寫個人資料、簽名及捺指印（按捺於簽名處）欄位記
      載內容】。從而，上訴人即被告徒以前詞置辯，與卷內客
      觀事證不符，而顯屬臨訟編造企圖卸免刑責之虛辭，並不
      可採。
    (四)此外，關於施用毒品後殘留於體內時間等相關問題，前經
      高雄地檢署向行政院衛生署管制藥品管理局函詢結果，回
      函答覆略以：「依據Clark's Isolation andIdentificat
      ion of Drugs第二版記載，……甲基安非他命之半衰期大
      約為9 小時，而甲基安非他命服用後於24小時內約有70％
      排泄於尿液中。……而其尿液中排出最長時限，受施用劑
      量、施用方式、個人體質及其代謝情況等因素影響，因個
      案而異，一般可檢出最長時間為……甲基安非他命1 至5
      天」，此經該局於91年10月3 日以管檢字第110436號函示
      明確，並為本院審理毒品案件職務上已知之事實。是本件
      被告應係於上開採尿前回溯24小時內之某時施用甲基安非
      他命無訛。
    (五)綜上所述，本件事證明確，被告犯行可以認定，應予以依
      法論科。
四、按甲基安非他命為毒品危害防制條例第2 條第2 項所稱之第
    二級毒品，不得持有、施用。核被告所為，係犯毒品危害防
    制條例第10條第2 項之施用第二級毒品罪。被告持有甲基安
    非他命進而施用，其持有之低度行為應被施用之高度行為所
    吸收，不另論罪。原審因而論處被告施用第二級毒品罪，並
    審酌被告前經施用毒品之矯治程序，仍未戒絕吸毒惡習，於
    假釋期間再為本件施用毒品犯行，顯見並無戒毒悔改之意等
    一切具體情狀，量處有期徒刑6 月，並諭知以新台幣1000元
    折算1 日為易科罰金之標準。其認事用法並無違誤，量刑亦
    屬妥適。被告猶執前詞，否認犯行而提起本件上訴，核無理
    由，自應予駁回。
據上論斷，應依刑事訴訟法第455 條之1 第1 項、第3 項、第36
8 條、第373條，判決如主文。
本案經檢察官王邦安到庭執行職務。
中    華    民    國    97    年    2     月    26    日
                  刑事第六庭  審判長法  官  曾逸誠
                                    法  官  王  琁
                                    法  官  陳思睿
以上正本證明與原本無異。
不得上訴。
中    華    民    國    97    年    2     月    26    日
                                    書記官  何慧娟


司法院資訊處製作；財團法人民間司法改革基金會備份。
